【裁判字號】    95,訴,1927
【裁判日期】    951025
【裁判案由】    毒品危害防制條例
【裁判全文】
臺灣板橋地方法院刑事判決              95年度訴字第1927號
公  訴  人  臺灣板橋地方法院檢察署檢察官
被      告  甲○○
上列被告因毒品危害防制條例案件，經檢察官提起公訴（95年度
毒偵字第3550號）及移送併案審理（95年度毒偵字第4391號），
本院依簡式審判程序判決如下：
    主  文
甲○○連續施用第一級毒品，處有期徒刑玖月。
    事  實
一、甲○○前因搶奪案件，經本院以93年度訴字第925 號刑事判
    決判處有期徒刑一年確定；又因搶奪案件，再經本院以93年
    度訴字第1571號刑事判決判處有期徒刑一年六月確定。上開
    二案並經本院以93年度聲字第2365號裁定應執行有期徒刑二
    年四月確定，嗣於民國94年12月8 日假釋出監，假釋期間內
    並付保護管束（至95年7 月31日假釋期滿，於本案中不構成
    累犯）。
二、甲○○前因施用毒品案件，經本院以93年度毒聲字第367 號
    裁定送勒戒處所觀察、勒戒後，認無繼續施用毒品之傾向，
    而於93年3 月29日執行完畢釋放出所，並經臺灣板橋地方法
    院檢察署檢察官以93年度毒偵字第1065號為不起訴處分確定
    。
三、詎甲○○仍不知悔改，於上開觀察、勒戒執行完畢釋放後五
    年內，復基於施用第一級毒品海洛因（下稱海洛因）之概括
    犯意，於95年5月5日上午11時許在臺北縣板橋市○○街11號
    友人住處，及於95年6月1日在其位於臺北縣板橋市○○路
    250 巷68號2樓住處，以將海洛因粉末摻水稀釋後，再以注
    射針筒注入手臂之方式，連續施用海洛因二次。嗣先於同年
    5月5日晚間6時許，在上開臺北縣板橋市○○街11號為警查
    獲；又因其於假釋期間為受保護管束人，而於95年6月2日至
    臺灣板橋地方法院檢察署觀護人室接受採尿，因驗尿結果呈
    鴉片類陽性反應，而悉上情。
四、案經臺北縣政府警察局樹林分局報請臺灣板橋地方法院檢察
    署檢察官偵查起訴，及由上開檢察署檢察官主動偵辦後移送
    併案審理。
    理  由
一、本件被告甲○○所犯係死刑、無期徒刑、最輕本刑為三年以
    上有期徒刑以外之罪，其於準備程序中就被訴事實為有罪之
    陳述，經法官告知簡式審判程序之旨，並聽取公訴人、被告
    之意見後，本院業已於95年10月11日依刑事訴訟法第273 條
    之1 第1 項之規定，合議裁定由受命法官獨任進行簡式審判
    程序，合先敘明。
二、前揭事實業據被告於本院審理中供承不諱，而其於上開時、
    地為警查獲後，所採集之尿液經送以EIA 酵素免疫分析法初
    步檢驗，再以GC/MS 氣相層析質譜儀法確認鑑定結果，確均
    呈鴉片（嗎啡）類陽性反應乙節，亦有臺灣檢驗科技股份有
    限公司95年5 月30日編號CH/2006/51116 號濫用藥物尿液檢
    驗報告、臺灣尖端先進生技醫藥股份有限公司95年6 月12日
    濫用藥物檢驗報告、被移送者姓名暨代碼對照表、受保護管
    束人尿液檢體監管紀錄表各一紙附卷可稽，被告自白既有上
    開證據足資補強，應堪信為真實。據此，本案事證明確，被
    告犯行堪以認定。
三、又被告前因施用毒品案件，經本院以93年度毒聲字第367 號
    裁定送勒戒處所觀察、勒戒後，認無繼續施用毒品之傾向，
    而於93年3 月29日執行完畢釋放出所，並經臺灣板橋地方法
    院檢察署檢察官以93年度毒偵字第1065號為不起訴處分確定
    等情，有臺灣高等法院被告前案紀錄表各一份在卷可參，其
    再犯本件施用第一級毒品之罪，係於觀察、勒戒執行完畢釋
    放後，五年內再犯該條例第10條第1 項之罪，依毒品危害防
    制條例第23條第2 項規定，應逕予論罪科刑。
四、論罪科刑部分：
  (一)被告行為後，前於94年2 月2 日修正公布之刑法，已自95年
    7 月1 日起施行，其中修正後刑法第2 條之規定，乃係關於
    新舊法比較適用之準據法，其本身無關行為可罰性要件之變
    更，故於95年7 月1 日刑法修正施行後，如有涉及比較新舊
    法之問題，即應逕依修正後刑法第2 條第1 項規定，為「從
    舊從輕」之比較（最高法院95年度第8 次刑事庭會議決議意
    旨參照）。經查修正後刑法第56條規定，業已刪除連續犯之
    規定，故連續數行為而犯同一罪名，依修正前刑法第56條規
    定，應以一罪論，但得加重其刑；而依修正後規定，則已無
    連續犯可資適用，即應將各次犯行以數罪併合處罰，是以適
    用修正前關於連續犯之規定，對被告自係較為有利。據此，
    綜合上述條文修正前後之比較後，適用修正前即被告行為時
    之刑法相關規定，對被告並無不利之情形，是揆諸前揭刑法
    第2 條第1 項前段規定，即應適用修正前刑法等相關規定。
  (二)按海洛因係毒品危害防制條例第2 條第2 項第1 款所稱之第
    一級毒品，核被告所為，係犯上開條例第10條第1 項之施用
    第一級毒品罪。被告為施用第一級毒品海洛因而持有之行為
    ，為其施用之高度行為所吸收而不另論罪。其先後二次施用
    第一級毒品海洛因之犯行，時間緊接、方法相同、所犯為構
    成要件相同之罪名，顯係基於概括犯意反覆為之，為連續犯
    ，應依修正前刑法第56條之規定論以一罪並加重其刑。
  (三)本院爰審酌被告前已有違反毒品危害防制條例而經觀察、勒
    戒之紀錄，業如前述，猶不知悔改而再犯本件施用毒品之犯
    行，顯見其戒除毒癮之意志薄弱，惟施用毒品係自戕行為，
    對他人法益尚無具體危害，及其施用毒品之動機、次數、暨
    犯罪後坦承犯行，態度良好等一切情狀，量處如主文所示之
    刑，以示懲儆。
  (四)本件檢察官原雖僅起訴被告於95年5 月5 日上午11時許在臺
    北縣板橋市○○街11號友人住處施用第一級毒品海洛因之行
    為，惟被告於95年6 月1 日在其臺北縣板橋市○○路250 巷
    68號2 樓住處施用第一級毒品海洛因之行為，與上開經起訴
    且由本院論罪之犯行間有連續犯之裁判上一罪關係，業如前
    述，復經檢察官移送併案審理，基於審判不可分之原則，本
    院自應併予審究，附此敘明。
據上論斷，應依刑事訴訟法第273 條之1 第1 項、299 條第1 項
前段，毒品危害防制條例第10條第1 項，刑法第11條前段、第2
條第1 項前段、修正前刑法第56條，判決如主文。
本案經檢察官吳宗光到庭執行職務。
中    華    民    國    95    年    10    月    25    日
                  刑事第十七庭  法  官 張紹省
以上正本證明與原本無異。
如不服本判決應於送達後十日內向本院提出上訴狀。
                                書記官 周雅玲
中    華    民    國    95    年    10    月    31    日
附錄本案論罪科刑法條全文：
毒品危害防制條例第10條第1 項
施用第一級毒品者，處六月以上五年以下有期徒刑。


司法院資訊處製作；財團法人民間司法改革基金會備份。
